臺灣宜蘭地方法院刑事判決　　　　　　　 96年度易字第104號
公　訴　人　臺灣宜蘭地方法院檢察署檢察官
被　　　告　子○○
選任辯護人　林健智律師
被　　　告　丁○○
選任辯護人　丙○○律師
被　　　告　戊○○
選任辯護人　林正欣律師
被　　　告　寅○○
選任辯護人　林國漳律師
被　　　告　庚○○
被　　　告　甲○○
上二人共同　本院公設辯護人卯○○
指定辯護人
上列被告因詐欺等案件，檢察官提起公訴（96年度偵字第373 、
1045號），經本院裁定進行簡式審判程序，檢察官聲請改依協商
程序而為判決，本院判決如下：
    主  文
子○○共同意圖為自己不法之所有，以詐術使人將本人之物交付
，處有期徒刑壹年陸月；又共同以加害身體之事，恐嚇他人致生
危害於安全，處有期徒刑肆月；又共同以脅迫使人行無義務之事
，處有期徒刑肆月。應執行有期徒刑貳年，緩刑伍年。
丁○○共同意圖為自己不法之所有，以詐術使人將本人之物交付
，處有期徒刑壹年陸月；又共同以加害身體之事，恐嚇他人致生
危害於安全，處有期徒刑肆月；又共同以脅迫使人行無義務之事
，處有期徒刑肆月。應執行有期徒刑貳年，緩刑伍年。
戊○○共同意圖為自己不法之所有，以詐術使人將本人之物交付
，處有期徒刑壹年陸月；又共同以加害身體之事，恐嚇他人致生
危害於安全，處有期徒刑肆月；又共同以脅迫使人行無義務之事
，處有期徒刑肆月。應執行有期徒刑貳年，緩刑伍年。
寅○○共同意圖為自己不法之所有，以詐術使人將本人之物交付
，處有期徒刑捌月；又共同以加害身體之事，恐嚇他人致生危害
於安全，處有期徒刑月；又共同以脅迫使人行無義務之事，處
有期徒刑月。應執行有期徒刑壹年，緩刑年。
庚○○共同意圖為自己不法之所有，以詐術使人將本人之物交付
，處有期徒刑壹年；又共同以加害身體之事，恐嚇他人致生危害
於安全，處有期徒刑肆月；又共同以脅迫使人行無義務之事，處
有期徒刑肆月。應執行有期徒刑壹年陸月，緩刑伍年。
甲○○共同意圖為自己不法之所有，以詐術使人將本人之物交付
，處有期徒刑捌月；又共同以加害身體之事，恐嚇他人致生危害
於安全，處有期徒刑月；又共同以脅迫使人行無義務之事，處
有期徒刑月。應執行有期徒刑壹年，緩刑肆年。
    事  實  及  理  由
一、犯罪事實：子○○與己○○為親戚，因而得知己○○家境富
    裕，近期曾出售一筆土地獲利頗豐，且己○○目前單身無固
    定交往對象，認有利可圖，遂於民國95年8月中旬某日，與
    丁○○、戊○○及寅○○共同商議，佯稱欲幫己○○介紹女
    朋友寅○○為由，邀約己○○到花蓮遊玩，培養感情，伺機
    找尋牟利之機會。嗣於95年8、9月間，子○○、丁○○、戊○○、寅○○、庚○○與甲○○於子○○住處，共同謀議藉
    機找詐賭對象即己○○喝酒，並以灌鉛骰子與之玩骰子賭博
    ，再向被詐賭者誆稱賭輸之金額若干，進而以脅迫手段脅迫
    被詐賭者必須簽發本票始能離開，嗣後再以非法手段脅迫被
    詐賭者付款，而共同謀議以此詐賭方式詐取己○○之財物，
    並選定位於花蓮縣吉安鄉○○○街1之1號御花園KTV作為詐
    賭之處所。旋子○○等6人即依謀議，共同基於詐欺取財、
    恐嚇、強制之犯意聯絡，佯以為戊○○慶生為由，於95年10
    月1日晚間，邀約己○○前往御花園KTV慶生，己○○不知有
    詐，乃依約前往，與丁○○、戊○○及寅○○共同在包廂內
    喝酒，待酒過三巡後，丁○○取出事先備妥之灌鉛骰子及碗
    公，邀約在場之人擲骰子，並以藏放於桌下內之磁鐵控制點
    數，以此方式施詐術於己○○，戊○○、丁○○先假意在包
    廂內擲骰子，誘使已有酒意之己○○參加，嗣後丁○○誆稱
    戊○○及己○○分別賭輸新臺幣（下同）1億5千萬元、1億6
    千萬元為由，要求戊○○與己○○各須簽立同面額之本票，
    戊○○虛以同意簽立5千萬元之本票3張，藉以取信己○○，
    惟己○○本不願簽發本票，丁○○遂聯絡事先在外等候之庚○○進入包廂幫忙討債，庚○○先大聲吆喝，復與丁○○共
    同出手毆打己○○（傷害部分未據告訴），寅○○則假裝害
    怕、躲在一旁哭泣，丁○○、庚○○並對己○○恫嚇稱：如
    果不簽的話，外面有很多小弟看上寅○○，沒處理好，就要
    把寅○○交出去，不會放過寅○○等語，以此加害寅○○身
    體之方式恐嚇己○○，致其心生畏懼，先為簽發面額5千萬
    元本票2張、6千萬元本票1張共1億6千萬元之本票3張之無義
    務之事，嗣子○○接獲通知到場，充當和事佬，假意詢問己○○有無財產可償還，己○○表示僅有存款10餘萬元、其名
    下尚有宜蘭市○○段833地號農地及出售宜蘭市○○段923之
    2、923之3土地之850萬元尾款可供抵債，丁○○願意接受，
    嗣因包廂時間到，丁○○遂駕車與子○○、庚○○、寅○○
    一同將己○○帶往位於花蓮縣花蓮市○○路89號凱頓汽車商
    務旅館203號房間內，繼續商討償還賭債事宜，子○○並通
    知甲○○到場，丁○○等人為逼己○○就範，便要庚○○佯
    以將寅○○押至別處看管，要己○○別輕舉妄動，否則將會
    對寅○○不利，實則將寅○○帶離現場，與戊○○會合，讓
    寅○○可以先行離去，而以謊稱對寅○○不利之方式恫嚇己○○，致己○○因擔心寅○○之安危，對於丁○○等人之要
    求均配合，而行下列無義務之事：丁○○先要庚○○帶己○○前往花蓮縣吉安鄉○○路558號有限責任花蓮第二信用合
    作社自動櫃員機，使己○○自宜蘭市農會帳戶內提領5萬元
    交給丁○○後，丁○○、子○○、庚○○及己○○便在上開
    房間休息至翌（2）日上午5時許，再由丁○○駕車搭載子○○、庚○○及甲○○帶己○○一同前往宜蘭縣宜蘭市己○○
    住處拿土地買賣資料及土地所有權狀給甲○○查看，復再前
    往國稅局宜蘭分局辦理全國財產總歸戶財產查詢清單，確認
    己○○之財產僅有宜蘭市○○段833地號農地可供抵償無誤
    ，再轉往宜蘭市戶政事務所辦理印鑑證明後，最後丁○○、
    甲○○帶己○○至松柏代書事務所委託壬○○代書代為處理
    宜蘭市○○段833地號農地過戶及出售宜蘭市○○段923之2
    、923之3土地之850萬元尾款支付事宜，壬○○代書當場草
    擬同意書及切結書各一式3份交丁○○、甲○○及己○○確
    認內容後，由己○○簽名，分交由丁○○、壬○○代書及己○○一人一份，因宜蘭市○○段833地號土地為農地且為共
    有地，無法當場辦理過戶手續，丁○○等人遂將己○○帶往
    宜蘭市○○路宜蘭市農會，再由己○○自上開農會帳戶內提
    領10萬元交由丁○○等無義務之事後，才將己○○載至宜蘭
    市後火車站前讓其離去，丁○○等人則駕車返回花蓮。嗣己○○不甘損失，請託不動產仲介辛○○代尋有力人士，出面
    與丁○○等人協調債務，協調結果：己○○同意以出售宜蘭
    市○○段923之2、923之3土地之850萬元尾款處理，並取回
    上開本票、切結書及同意書，而丁○○等人僅分得50萬元現
    金。事後丁○○等人將詐得之65萬元款項朋分，其中丁○○
    分得13萬元、子○○13萬元、戊○○15萬元，庚○○5萬元
    及甲○○3萬元，剩餘部分則為丁○○、子○○、戊○○及
    庚○○一同至大陸遊玩之旅費。
二、證據：
    （一）被告子○○於警詢、偵查、本院訊問中自白及結證之
          證述。
    （二）被告丁○○於警詢、偵查、本院訊問中自白及結證之
          證述。
    （三）被告庚○○於警詢、偵查、本院訊問中自白及結證之
          證述。
    （四）被告戊○○於警詢、偵查、本院訊問中自白及結證之
          證述。
    （五）被告甲○○於警詢、偵查、本院訊問中自白及結證之
          證述。
    （六）被告寅○○於警詢、偵查、本院訊問中自白及結證之
          證述。
    （七）被害人己○○於警詢及偵查中結證之證述。
    （八）證人丑○○於警詢及偵查中結證之證述。
    （九）證人壬○○於警詢及偵查中結證之證述。
    （十）證人辛○○於警詢中之指述。
    （十一）證人林清標於警詢中之指述。
    （十二）證人乙○○於警詢中之指述。
    （十三）證人程千純於警詢中之指述。
    （十四）證人癸○○於警詢中之指述。
    （十五）凱頓汽車旅館住宿日報表1紙。
    （十六）花蓮第二信用合作社提款紀錄3紙。
    （十七）財金資訊網站便利查詢1紙。
    （十八）宜蘭縣宜蘭市農會存摺交易明細查詢單及存摺內頁
            影本各1紙。
    （十九）證人丑○○搜索扣押筆錄、扣押物品清單及勘察採
            證同意書各1紙。
    （二十）被害人己○○簽立之同意書、切結書各1紙。
    （二一）被害人己○○與杜子清訂立之土地買賣契約書2紙
            。
    （二二）土地登記第二類謄本2紙（宜蘭市○○段923、923-
            3地號）。
    （二二）宜蘭地政事務所民眾閱覽異動索引1紙。
    （二三）買賣議價委託書4紙及收據1紙。
    （二四）彰化商業銀行宜蘭分行96年1月26日彰宜字第96026
            6號函文1紙。
    （二五）全國財產總歸戶財產查詢清單1紙。
    （二六）御花園KTV消費收據1紙。
    （二七）御花園KTV18幀及凱頓汽車旅館現場照片8幀。
    （二八）被害人己○○住處翻拍照片1幀。
    （二九）證人壬○○指證被告丁○○、甲○○照片各1幀。
    （三十）扣案之骰子21顆、磁鐵1個。
三、本件經檢察官與被告於審判外達成協商之合意且被告已認罪
    ，其合意內容為：
（一）被告子○○願受科刑範圍為：共同犯詐欺取財罪部分，處
      有期徒刑1年6月；共同犯恐嚇罪部分，處有期徒刑4月；
      共同犯強制罪部分，處有期徒刑4月，應執行有期徒刑2年
      ，緩刑5年之宣告。
（二）被告丁○○願受科刑範圍為：共同犯詐欺取財罪部分，處
      有期徒刑1年6月；共同犯恐嚇罪部分，處有期徒刑4月；
      共同犯強制罪部分，處有期徒刑4月，應執行有期徒刑2年
      ，緩刑5年之宣告。
（三）被告戊○○願受科刑範圍為：共同犯詐欺取財罪部分，處
      有期徒刑1年6月；共同犯恐嚇罪部分，處有期徒刑4月；
      共同犯強制罪部分，處有期徒刑4月，應執行有期徒刑2年
      ，緩刑5年之宣告。
（四）被告寅○○願受科刑範圍為：共同犯詐欺取財罪部分，處
      有期徒刑8月；共同犯恐嚇罪部分，處有期徒刑3月；共同
      犯強制罪部分，處有期徒刑3月，應執行有期徒刑1年，緩
      刑3年之宣告。
（五）被告庚○○願受科刑範圍為：共同犯詐欺取財罪部分，處
      有期徒刑1年；共同犯恐嚇罪部分，處有期徒刑4月；共同
      犯強制罪部分，處有期徒刑4月，應執行有期徒刑1年6月
      ，緩刑5年之宣告。
（六）被告甲○○願受科刑範圍為：共同犯詐欺取財罪部分，處
      有期徒刑8月；共同犯恐嚇罪部分，處有期徒刑3月；共同
      犯強制罪部分，處有期徒刑3月，應執行有期徒刑1年，緩
      刑4年之宣告。
    經查，上開協商合意並無刑事訴訟法第455條之4第1項所列
    情形之一，檢察官聲請改依協商程序而為判決，本院爰不經
    言詞辯論，於協商合意範圍內為協商判決，合予敘明。
四、應適用之法條：刑事訴訟法第273條之1第1項、第455條之4
    第2項、第455條之8，刑法第28條、第339條第1項、第305條
    、第304條第1項、第51條第5款、第74條第1項第1款、刑法
    施行法第1條之1，判決如主文。
五、附記事項：
（一）被告子○○願捐款3萬元公益金，已於96年6月26日捐款於
      宜蘭縣政府社會救助金帳戶而履行完畢，此有郵政跨行匯
      款申請書及上開捐款單位收據各1紙在卷可查。
（二）被告丁○○願捐款3萬元公益金，已於96年7月4日捐款於
      宜蘭縣政府社會救助金帳戶而履行完畢，此有新秀地區農
      會匯款單1紙在卷可查。
（三）被告戊○○願捐款3萬元公益金，已於96年6月29日捐款於
      宜蘭縣政府社會救助金帳戶而履行完畢，此有郵政跨行匯
      款申請書1紙在卷可查。
（四）被告庚○○願捐款2萬元公益金，已於96年7月5日捐款於
      宜蘭縣政府社會救助金帳戶而履行完畢，此有郵政跨行匯
      款申請書1紙在卷可查。
（五）被告甲○○願捐款3萬元公益金，已於96年6月22日捐款於
      宜蘭縣政府社會救助金帳戶而履行完畢，此有台灣土地銀
      行匯款單1紙在卷可查。
（七）被告子○○、丁○○、戊○○業與被害人己○○達成民事
      和解，被告戊○○並依和解內容賠償給付被害人150萬元
      ，此有和解書3份在卷可參。
六、本判決除有刑事訴訟法第455條之4第1項第1款、第2款、第4
    款、第6款、第7款所定情形之一，或違反同條第2項規定者
    外，不得上訴。
七、如不服本件判決，得自收受判決送達之日起10日內，向本院
    提出上訴書狀，上訴於第二審法院。
中　　華　　民　　國　　96　　年　　7 　　月　　13　　日
                  刑事第四庭  法　官  辜漢忠
以上正本證明與原本無異。
如不服本判決應於收受本判決後10日內向本院提出上訴書狀，並
應敘述具體理由。若未敘述理由者，應於上訴期間屆滿後20日內
向本院補提理由書狀(均須按他造當事人之人數附繕本)。
                              書記官  許麗汝
中　　華　　民　　國　　96　　年　　7 　　月　　16　　日
附錄法條
刑法第304條第1項
以強暴、脅迫使人行無義務之事或妨害人行使權利者，處三年以
下有期徒刑、拘役或三百元以下罰金。
刑法第305條
以加害生命、身體、自由、名譽、財產之事，恐嚇他人致生危害
於安全者，處二年以下有期徒刑、拘役或三百元以下罰金。
刑法第339條第1項
意圖為自己或第三人不法之所有，以詐術使人將本人或第三人之
物交付者，處五年以下有期徒刑、拘役或科或併科一千元以下罰
金。
